【裁判字號】    97,訴,1259
【裁判日期】    970919
【裁判案由】    毒品危害防制條例
【裁判全文】
臺灣基隆地方法院刑事判決              97年度訴字第1259號
公  訴  人  臺灣基隆地方法院檢察署檢察官
被      告  乙○○
                    現於臺灣桃園女子監獄
上列被告因毒品危害防制條例案件，經檢察官提起公訴（97年度
毒偵字第1830、1845號），被告就被訴事實為有罪之陳述，本院
合議庭裁定由受命法官獨任進行簡式審判程序審理，判決如下：
    主  文
乙○○施用第一級毒品，累犯，處有期徒刑柒月；又施用第一級
毒品，累犯，處有期徒刑柒月。應執行有期徒刑玖月。
    事實及理由
一、犯罪事實：
  (一)乙○○前因施用毒品案件，先後經2 次觀察、勒戒，均因認
    無繼續施用毒品之傾向，先後於民國91年3 月22日及同年12
    月25日執行完畢釋放，並分別經臺灣基隆地方法院檢察署檢
    察官以90年度毒偵字第1752號及91年度毒偵字第1181號不起
    訴處分，復因施用第一級毒品案件，經上開檢察署檢察官以
    93年度毒偵字第970 號提起公訴，經臺灣高等法院以93年度
    上訴字第3621號判決判處有期徒刑10月確定，再因施用第二
    級毒品案件，經本院以93年度易字第363 號判決判處有期徒
    刑5 月確定，由臺灣高等法院就前開93年度上訴字第3621號
    及93年度易字第363號判決所科之刑，以94年度聲字第527號
    定應執行有期徒刑1年2月，另因詐欺案件，經本院以94年度
    訴字第106號判決判處有期徒刑3月確定，又因施用第二級毒
    品案件，經本院以94年度基簡字第387號判決判處有期徒刑4
    月確定，由本院就前揭94年度訴字第106 號及94年度基簡字
    第387號判決所科之刑，以94年度聲字第807號定應執行有期
    徒刑5月，接續執行，於95年6月13日假釋出監，復經撤銷假
    釋，再度入監執行，於96年4月28日因縮刑期滿執行完畢。
  (二)詎乙○○仍未戒除毒癮，復分別基於施用第一級毒品海洛因
    及第二級毒品安非他命之犯意，分別為下列行為：
    於97年5 月30日晚間10時許，在基隆市○○○路53之2號2
      樓住處，以針筒注射之方式，施用海洛因一次；嗣於同年
      月31日18時許，在基隆市○○○路53之2 號前為警臨檢查
      獲，經採尿送驗結果，呈嗎啡陽性反應。
    於97年6月8日晚間，在基隆市○○○路53之2號2樓住處，
      將海洛因及安非他命混合在針筒內以注射之方式，同時施
      用海洛因及安非他命一次；嗣於97年6月9 日4時30分許，
      在台北縣汐止市○○路、福德三路口為警查獲，經採尿送
      驗結果，分呈嗎啡及安非他命陽性反應。
二、本件被告乙○○所犯者非為死刑、無期徒刑、最輕本刑為3
    年以上有期徒刑之罪或高等法院管轄第一審案件，其於準備
    程序進行中，先就被訴事實為有罪之陳述，經告知其簡式審
    判程序之要旨，並聽取公訴人、被告之意見後，本院業已依
    刑事訴訟法第273條之1 第1項之規定，裁定由受命法官獨任
    以簡式審判程序進行本案之審理。
三、認定事實所依據之證據及理由：
  (一)被告自白：被告於本院審理中自白其於前述時、地施用第一
    級毒品海洛因、第二級毒品安非他命之犯行事實，其任意自
    白核與下列事證相符，應堪可採為證據。
  (二)尿液檢驗結果：台灣尖端先進生技醫藥股份有限公司濫用藥
    物檢驗報告及台灣檢驗科技股份有限公司濫用藥物尿液檢驗
    報告各乙紙，足證被告經警查獲後採集之尿液經檢驗結果，
    呈施用第一級毒品海洛因代謝後之嗎啡及第二級毒品安非他
    命陽性反應。
  (三)臺灣高等法院被告前案紀錄表在卷可按，足證被告確有如事
    實欄所載之觀察勒戒、徒刑執行等情形。
二、論罪及科刑之理由：
  (一)查海洛因、安非他命分係毒品危害防制條例所列管之第一級
    毒品、第二級毒品，此為該條例第2條第2項第1款、第2款所
    明定。核被告乙○○所為，係犯毒品危害防制條例第10條第
    1項之施用第一級毒品罪及同條例第10條第2項之施用第二級
    毒品罪。
  (二)被告於犯罪事實(二)之犯行，係將第一級毒品海洛因、第二
    級毒品安非他命混合放入針筒內同時施用，係一行為觸犯上
    開2 罪名，為想像競合犯，應依刑法第55條規定，從較重之
    施用第一級毒品罪處斷，公訴意旨認被告所犯上開2 罪，應
    分論併罰，尚有誤會，應予敘明。
  (三)被告所犯上開二次施用毒品之行為，犯意各別，行為不同，
    應分論併罰。
  (四)又被告前曾受事實欄所載有期徒刑之執行，有臺灣高等法院
    被告前案紀錄表在卷可稽，其於有期徒刑之執行完畢後，5
    年內故意再犯有期徒刑以上之罪，均為累犯，各應加重其刑
    。
  (五)本院審酌被告犯罪之動機，曾有施用毒品前科，仍不知戒除
    ，再度施用毒品，惟犯罪後坦承犯行，且所犯之施用毒品犯
    行乃戕害自己身心健康，尚未危及他人等一切情狀，分別量
    處如主文所示之刑，並定應執行刑。
據上論斷，應依刑事訴訟法第273條之1、第299條第1項前段，毒
品危害防制條例第23條第2項、第10條第1項、第2 項，刑法第11
條前段、第47條第1項、第55條、第51條第5款，判決如主文。
本案經檢察官甲○○到庭執行職務。
中    華    民    國    97    年    9     月    19    日
                  刑事第四庭法    官  齊潔
以上正本證明與原本無異。
如不服本判決應於收受本判決後10日內向本院提出上訴書狀，其
未敘述上訴理由者，並得於提起上訴後10日內向本院補提理由書
狀（均須按他造當事人之人數附繕本）「切勿逕送上級法院」。
中    華    民    國    97    年    9     月    19    日
                            書 記 官  王月娥
附錄論罪法條
毒品危害防制條例第10條
施用第一級毒品者，處6月以上5年以下有期徒刑。
施用第二級毒品者，處3年以下有期徒刑。


司法院資訊處製作；財團法人民間司法改革基金會備份。
